【裁判字號】    90,交易,63
【裁判日期】    900529
【裁判案由】    公共危險等
【裁判全文】
臺灣屏東地方法院刑事判決                            九十年度交易字第六三號
    公  訴  人  臺灣屏東地方法院檢察署檢察官
    被      告  乙○○
右列被告因公共危險案件，經檢察官提起公訴（九十年度偵字第九五九號），本院判
決如左：
    主  文
乙○○服用酒類，不能安全駕駛動力交通工具而駕駛，累犯，處有期徒刑拾月。又因
過失傷害人，累犯，處有期徒刑肆月。應執行有期徒刑壹年。
    事  實
一、乙○○前因酒後駕車犯公共危險罪，經本院潮州簡易庭以八十九年度潮交簡字第
    六二號判處有期徒刑四月，並諭知易科罰金標準，甫於民國八十九年七月二十九
    日易科罰金執行完畢，仍不知悔改。於九十年二月一日下午三時許，在屏東縣潮
    州鎮某友人處飲用高粱酒後，仍駕駛車牌號碼Ｄ七－三七七五號自用小客車上路
    ，旋於同日下午四時二十分許沿潮州鎮○○路一二九巷由西往東方向，行經該巷
    與光華路之無號誌交岔路口時，其原應注意所行駛為支線道，應暫停讓幹線道即
    光華路之來往車輛先行，依當時之天候、路況，亦無不能注意之情形，竟疏未注
    意仍冒然駛出路口，致該小客車右側車頭撞及沿光華路由南往北行駛，車號ＰＨ
    Ｏ－五九六號，由丁○○駕駛搭載丙○○之重型機車，致該二人人車倒地，造成
    丁○○膝關節挫傷、丙○○左側脛骨骨折等傷害，乙○○並於肇事後向承辦警員
    甲○○自首接受裁判，嗣經測試乙○○吐氣中所含酒精濃度為每公升一點三一毫
    克，顯已達不能安全駕駛程度。
二、案經丁○○、丙○○訴由屏東縣警察局潮州分局報告臺灣屏東地方法院檢察署檢
    察官偵查起訴。
    理  由
一、訊據被告乙○○對於前揭犯罪事實均坦承不諱，並於偵查中自承當時因喝酒而反
    應較慢，致於看到告訴人等時，已剎車不及等語，復有道路交通事故調查報告表
    、酒精測試表、刑法第一百八十五條之三案件測試觀察紀錄表各乙份，及現場照
    片八幀在卷可稽。按酒精對人體所生影響，於呼氣中酒精濃度達每公升０．二五
    毫克時，即已輕微中毒，而有輕度協調功能降低，是依道路交通安全規則第一百
    十四條第二款規定，汽車駕駛人飲酒後，呼氣中所含酒精濃度逾每公升０．二五
    毫克者，即不得駕車；若進而其濃度達每公升０．五五毫克以上者，其肇事率將
    十倍於一般正常人，此觀法務部八十八年十月一日法檢字第００三六四一號函
    附研究報告意旨自明。本件被告乙○○前開案發當時測得呼氣中酒精濃度達每公
    升一點三一毫克之譜，已逾上述標準甚多，顯達不能安全駕駛動力交通工具之程
    度至明。次按，汽車行至無號誌或號誌故障而無交通警察指揮之交岔路口，支線
    道車應暫停讓幹線道車先行，道路交通安全規則第一百零二條第一項第二款定有
    明文，並為被告乙○○於前揭事故發生時所應知，並應注意者，依當時情形復無
    不能注意情事，竟疏未注意，終造成本件車禍。而告訴人丁○○、丙○○確因本
    件車禍受有前開傷害，亦有驗傷診斷證明三紙附卷可憑。是被告上開過失行為與
    告訴人等傷害之結果間，有直接因果關係。本件事證已臻明確，應依法論科。
二、按汽車為刑法第一百八十五條之三規定之動力交通工具，核被告乙○○所為，係
    犯刑法第一百八十五條之三服用酒類致不能安全駕駛而駕駛動力交通工具罪，及
    同法第二百八十四條第一項之過失傷害罪。被告乙○○前揭一過失行為，致告訴
    人丁○○、丙○○二人受傷之結果，係一行為觸犯數罪名，應依刑法第五十五條
    前段想像競合犯之例從一處斷。被告所犯上述二罪間，犯意各別，犯罪構成要件
    互異，應分論併罰。被告乙○○前因酒後駕車犯公共危險罪，經本院潮州簡易庭
    以八十九年度潮交簡字第六二號判處有期徒刑四月，並諭知易科罰金標準，甫於
    民國八十九年七月二十九日易科罰金執行完畢，有臺灣高等法院被告全國前案紀
    錄表及臺灣屏東地方法院檢察署刑案資料查註紀錄表各乙份在卷可按，其五年內
    再犯本件有期徒刑以上刑之本罪，為累犯，依法應加重其刑。又被告乙○○於本
    件車禍發生後，警員甫到場處理時，即自動向警方自承犯罪而接受裁判乙節，業
    據證人即屏東縣警察局潮州分局光華派出所警員甲○○結證在卷，應依刑法第六
    十二條自首規定之規定，減輕其刑，並先加重後減輕。爰審酌被告乙○○之品性
    、生活狀況、智識程度、犯罪所生之損害，及其前因酒後駕車犯公共危險罪，甫
    經本院潮州簡易庭判處有期徒刑四月，並諭知易科罰金標準之寬典，於本案發生
    約半年前之八十九年七月二十九日方才易科罰金執行完畢，竟無動於衷，於飲酒
    後呼氣中酒精濃度高達每公升一．三一毫克之情形下，再犯本件酒後駕車犯行，
    其無視他人生命、財產安全之惡性，顯未因前案受刑之執行而收矯治之效，及其
    犯罪後態度等一切情狀，量處如主文所示之刑，並定其應執行刑，以資儆懲。
據上論斷，應依刑事訴訟法第二百九十九條第一項前段，刑法第一百八十五條之三、
第二百八十四條第一項、第五十五條、第五十一條第五款、第四十七條、第六十二條
前段，罰金罰鍰提高標準條例第一條前段，判決如主文。
本案經檢察官蔣忠義到庭執行職務
中      華      民      國      九十      年      五    月    二十九    日
                                      臺灣屏東地方法院刑事第二庭
                                          審判長法  官  吳永宋
                                                法  官  郭書豪
                                                法  官  陳松檀
右正本證明與原本無異。
對於本判決如有不服應於收受送達後十日內向本院提出上訴書狀上訴於台灣高等法院
高雄分院並按他造當事人之人數附具繕本。
                                                書記官  張福山
中      華      民      國      九十      年      五    月     二十九   日
附錄本案論罪科刑法條全文：
中華民國刑法第一百八十五條之三
服用毒品、麻醉藥品、酒類或其他相類之物，不能安全駕駛動力交通工具
而駕駛者，處一年以下有期徒刑、拘役或三萬元以下罰金。
中華民國刑法第二百八十四條
因過失傷害人者，處六月以下有期徒刑、拘役或五百元以下罰金，致重傷
者，處一年以下有期徒刑、拘役或五百元以下罰金。
從事業務之人，因業務上之過失傷害人者，處一年以下有期徒刑、拘役或
一千元以下罰金，致重傷者，處三年以下有期徒刑、拘役或二千元以下罰
金。


司法院資訊處製作；財團法人民間司法改革基金會備份。
